臺灣桃園地方法院交通事件裁定　　　　 96年度交聲字第121號
原處分機關　　交通部公路總局新竹區監理所桃園監理站
異　議　人　　甲○○
(即受處分人）　　　　 國民
上列異議人因違反道路交通管理處罰條例案件，對於交通部公路
總局新竹監理所桃園監理站於民國95年12月14日桃監裁罰字第裁
52-D1A190991號（原舉發通知單案號：桃園縣警察局桃警局交字
第D1A190991號）及於95年12月19日所為桃監裁罰字第裁52-D1A2
43124號（原舉發通知單案號：桃園縣警察局桃警局交字第D1A24
3124號）違反道路交通管理事件裁決書所為之處分，聲明異議，
本院裁定如下：
    主  文
原處分均撤銷。
甲○○不罰。
    理  由
一、異議意旨略以：聲請人甲○○雖係車牌號碼WQ-2139 自用小
    客車之登記名義人，然該車早已民國於91年9 月16日出售予
    第三人呂寶郎，即為呂寶郎所駕駛使用至今，乃因呂寶郎之
    故而遲未辦理過戶，聲請人並非該車之實際駕駛人，即無原
    處分機關所指之違規情事，原處分機關之處分顯有違誤等語
    。
二、原處分意旨略以：異議人即受處分人甲○○所有車牌號碼WQ
    -2139 號自用小客車，於93年2 月1 日上午10時35分許，在
    桃園縣桃園市○○○街、大華二街口處停車，經桃園縣政府
    警察局交通隊舉發「在禁止臨時停車之處所停車（違規停車
    拖吊）」之違規，又於93年2 月25日上午9 時50分許，在桃
    園縣桃園市○○街34號處停車，經桃園縣政府警察局交通隊
    舉發「在劃有禁止停車標線標誌之處所停車（違規停車拖吊
    ）」之違規，嗣異議人未依期限到案或提出申訴，原處分機
    關交通部公路總局新竹區監理所桃園監理站爰分別依違反道
    路交通管理處罰條例第56條第1 項第1 款及同條項第4 款之
    規定，各裁處罰鍰新臺幣1,200元等語。
三、按交通法庭認為聲明異議有理由時，應以裁定將原處分經聲
    明異議之部分撤銷，並自為裁定，道路交通案件處理辦法第
    20條前段定有明文。
四、經查：異議人所有車牌號碼WQ-2139 號自用小客車分別於93
    年2 月1 日上午10時35分許、93年2 月25日上午9 時50分許
    ，在桃園縣桃園市○○○街、大華二街口處及桃園市○○街
    34號處違規停車，經桃園縣政府警察局交通隊逕行舉發，並
    將車輛拖吊至保管場等事實，有桃園縣警察局桃警局交字第
    D1A190991 號、第D1A243124 號舉發違反道路交通管理事件
    通知單各1 紙、桃園縣租用民間拖吊妨害交通車輛放置保管
    場保管車輛登記簿2 紙、桃園縣政府警察局舉發交通違規案
    件查詢單1 紙在卷可稽，堪認為真實。異議人辯稱上開車輛
    已於91年9 月16日售予呂寶郎等情，業據證人呂寶郎到庭證
    稱：車輛確實有交付給我使用，且違規停車的人也是我等語
    （見本院卷96年3 月30日訊問筆錄），再者上開舉發道路交
    通管理事件通知單之收受通知聯者簽章欄及桃園縣租用民間
    拖吊妨害交通車輛放置保管場保管車輛登記簿之應繳費用及
    領車人欄位處，均簽署「呂寶郎」之名及登載其年籍資料，
    核與證人呂寶郎上開所述相符。此外，證人即舉發本件違規
    案件之桃園縣政府警察局警員陳志漢、曾世岳均到庭證稱執
    行過程中並未見到異議人，亦不知領車者及在違規舉發通知
    單上簽名者為何人等語（見本院卷96年3 月30日訊問筆錄）
    。又上開車輛於91年9 月21日亦曾因在設有禁止停車標線之
    處所停車之違規行為，於桃園市○○路362 巷處為警舉發，
    有上開桃園縣政府警察局舉發交通違規案件查詢單1 紙在卷
    可稽，此核與證人呂寶郎於上開桃園縣租用民間拖吊妨害交
    通車輛放置保管場保管車輛登記簿領車人欄登載之住址相同
    ，亦足認上開車輛於91年9 月21日已為呂寶郎所使用，故異
    議人辯稱該車於91年9 月16日出售交付予呂寶郎使用之情應
    為真實。依上所述，堪認上開自用小客車於上述2 件違規舉
    發時間之實際駕駛人並非異議人，異議人所辯，堪以採信。
五、綜上所述，異議人於本件舉發違規時間既已非車牌號碼WQ-2
    139 號自用小客車之實際所有人，亦非該2 件違規事件之車
    輛駕駛人，原處分機關未予詳查，逕對異議人為裁罰，顯有
    未洽。從而本件異議為有理由，自應由本院將原處分均撤銷
    ，改諭知異議人不罰，以資適法。
六、據上論斷，應依道路交通案件處理辦法第20條前段，裁定如
    主文。
中　　華　　民　　國　　96　　年　　4  　月　　17　 　日
                        臺灣桃園地方法院交通法庭
                            法　官　陳月雯
以上正本證明與原本無異。
如不服本裁定，應於裁定送達後5 日內向本院提出抗告狀。
　　　　　　　　　　　      書記官　吳瓊英
中　　華　　民　　國　　96　　年　　4 　　月　　18　　日
